# 定增

提问人：余雄 时间：2016-02-15 16:56:22
母公司甲定增获得募集资金，将获得的募集资金交予子公司已使用。此时，这笔资金是否应当视作长期股权投资来进行账务处理？如果，甲乙公司将这笔资金作为企业之间的往来，挂其他应收、其他应付可以吗？如果作为往来，那甲公司投入乙公司的资金需要归还吗？不然长期挂账岂不是很难看？

回答人：chenyiwei
母公司可以将募集资金通过股权投资、委托贷款等各种合乎法律法规规定的方法提供给子公司使用，但不建议只是通过一般的往来款形式，并且募集资金转入子公司后，该子公司同样应当执行证监会和交易所对上市公司的各项募集资金监管规定。 如果该子公司是非全资子公司，则募集资金不得无偿提供给子公司使用，否则将被认为是对少数股东的利益输送。

提问人：zengfengxia 时间：2016-03-04 14:34:54
大股东以增资的形式购买企业，增资款使用募集资金，转入子公司后不再受三方监管，我理解募集资金并未使用，陈版提到的相关规定里面有没有这方面的规定？此外，陈版提到“如果该子公司是非全资子公司，则募集资金不得无偿提供给子公司使用，否则将被认为是对少数股东的利益输送。”在这个案例中应如何考虑？有相关的文件吗？

回答人：chenyiwei
以募集资金对子公司增资，则三方监管将延续到该子公司层面。沪深交易所的募集资金管理办法或上市公司规范运作指引中都有这方面规定。